【裁判字號】    90,訴,66
【裁判日期】    900329
【裁判案由】    毒品危害防制條例
【裁判全文】
臺灣彰化地方法院刑事判決                              九十年度訴字第六六號
    公  訴  人  臺灣彰化地方法院檢察署檢察官
    被      告  甲○○
右列被告因違反毒品危害防制條例案件，經檢察官提起公訴（八十九年度毒偵字第四
五五八號），本院判決如左：
    主      文
甲○○連續施用第一級毒品，累犯，處有期徒刑拾壹月；又施用第二級毒品，累犯，
處有期徒刑伍月。應執行有期徒刑壹年貳月。
    事      實
一、甲○○曾於民國八十五年間，因違反麻醉藥品管理條例案件，經法院判處有期徒
    刑八月確定，甫於八十六年三月二十二日執行完畢。其前因施用毒品案件，經本
    院裁定送觀察、勒戒後，認有繼續施用毒品傾向，經本院以八十七年度毒聲字第
    一三０五號裁定令入戒治處所施以強制戒治一年，嗣又以八十八年度毒聲字四０
    三號裁定停止戒治，所餘期間付保護管束，詎其於保護管束期間再有施用毒品之
    行為，經本院於八十八年五月十三日以八十八年度毒聲字第二０００號裁定撤銷
    停止戒治，令被告入戒治處所執行所餘戒治處分，八十九年六月四日始戒治期滿
    ，業經台灣彰化地方法院檢察署檢察官於八十九年七月六日以八十九年度戒毒偵
    字第七一七、七一八、七一九號為不起訴處分確定。詎甲○○仍不知悔改，於五
    年內復基於概括之犯意，自八十九年七月中旬起至九十年一月十五日止，連續在
    彰化縣彰化市○○路○段五三五巷一號住處，以將毒品海洛因摻入香菸中點火吸
    食之方式，施用第一級毒品海洛因多次；其另於八十九年八月十三日或其前四日
    內某日，在某不詳處所，以不詳方式，施用第二級毒品安非他命一次。嗣於八十
    九年八月十三日上午八時許，與李志賢共乘由陳志維所駕駛之車牌號碼ＨＨ─五
    三八二號自用小客車，行經國道一號高速公路后里收費站北向處，因形跡可疑為
    警盤查，並在車內查獲陳志維所有之摻有第一級毒品海洛因香菸一支，經採取其
    尿液送驗，始查悉上情。
二、案經內政部警政署國道高速公路警察局第三警察隊報請台灣彰化地方法院檢察署
    檢察官偵查起訴。
    理      由
一、訊據被告甲○○對於右揭施用第一級毒品海洛因之事實坦承不諱，唯矢口否認施
    用第二級毒品安非他命，辯稱：伊並未施用安非他命，不知為何尿液中會有甲基
    安非他命反應云云。惟查，警方於八十九年八月十三日所採取被告尿液送檢驗結
    果，確呈嗎啡及甲基安非他命陽性反應，此有彰化縣衛生局煙毒尿液檢驗成績書
    一份附卷可稽，而依人體施用毒品安非他命後能從所排尿液中驗出甲基安非他命
    反應之時間約為四日左右，是以被告所辯未施用毒品安非他命顯係事後卸責之詞
    ，是以被告確於八十九年八月十三日前四日內某日有施用毒品安非他命並有連續
    施用毒品海洛因之行為。又被告確曾因施用毒品案件，經本院裁定送觀察、勒戒
    後，認有繼續施用毒品傾向，經本院以八十七年度毒聲字第一三０五號裁定令入
    戒治處所施以強制戒治一年，嗣又以八十八年度毒聲字四０三號裁定停止戒治，
    所餘期間付保護管束，詎其於保護管束期間再有施用毒品之行為，經本院於八十
    八年五月十三日以八十八年度毒聲字第二０００號裁定撤銷停止戒治，令被告入
    戒治處所執行所餘戒治處分，八十九年六月四日始戒治期滿，業經台灣彰化地方
    法院檢察署檢察官於八十九年七月六日以八十九年度戒毒偵字第七一七、七一八
    、七一九號為不起訴處分確定，此有不起訴處分書一份、刑案資料查註紀錄表及
    被告全國前案紀錄表在卷可證。綜上所述，本件事證已臻明確，被告之犯行洵堪
    認定。
二、核被告所為，係犯毒品危害防制條例第十條第一項、第二項之罪。其於施用毒品
    海洛因、安非他命前後持有海洛因、安非他命之低度行為，應為施用之高度行為
    所吸收，均不另論罪。其先後數次施用第一級毒品海洛因之犯行，時間緊接，犯
    意概括，犯罪構成要件復相同，為連續犯，應論以一罪，並依法加重其刑。被告
    所犯上開二罪，犯意各別，犯罪構成要件不同，應予分論併罰。查被告係自八十
    九年七月中旬間起至九十年一月十五日止，有連續施用第一級毒品海洛因之犯行
    ，而公訴人僅就被告於八十九年八月十三日或其前三日內之某一時點之施用第一
    級毒品海洛因之犯行提起公訴，該未經起訴之部分，與檢察官起訴之部分，因被
    告係基於概括之犯意而為之，具有連續犯之關係，屬裁判上之一罪，其一部起訴
    之效力及於全部，故本院自得併予審究，併此敘明。又被告曾於八十五年間，因
    違反麻醉藥品管理條例案件，經法院判處有期徒刑八月確定，甫於八十六年三月
    二十二日執行完畢，此有台灣彰化地方法院檢察署刑案資料查註紀錄表在卷可稽
    ，其於受有期徒刑執行完畢五年以內再犯有期徒刑以上之本罪，為累犯，均應依
    法加重其刑（其中施用第一級毒品部分遞加重其刑）。爰審酌被告犯罪之動機、
    所生危害及其犯罪後之態度等一切情狀，各量處如主文所示之刑，並定其應執行
    之刑。
據上論斷，應依刑事訴訟法第二百九十九條第一項前段，毒品危害防制條例第十條第
一項、第二項，刑法第十一條前段、第五十六條、第四十七條、第五十一條第五款，
判決如主文。
本案經檢察官林俞妙到庭執行職務。
中      華      民      國    九十      年      三      月    二十九    日
                                    臺灣彰化地方法院刑事第二庭
                                        法      官  石  馨  文
右正本證明與原本無異。
如不服本判決，應於判決送達後十日內向本院提出上訴狀( 須附繕本 )。
                                        法院書記官  王  振  州
中      華      民      國    九十      年      三      月      三十    日
毒品危害防制條例第十條：
施用第一級毒品者，處六月以上五年以下有期徒刑。
施用第二級毒品者，處三年以下有期徒刑。


司法院資訊處製作；財團法人民間司法改革基金會備份。
